臺灣雲林地方法院刑事判決
110年度易字第706號
公  訴  人  臺灣雲林地方檢察署檢察官
被      告  徐啓順


上列被告因竊盜案件，經檢察官提起公訴（110年度偵字第5811
號），被告於準備程序就被訴事實為有罪之陳述，經告知簡式審
判程序意旨，並聽取公訴人及被告之意見後，本院裁定改行簡式
審判程序，判決如下：
    主      文
乙○○犯竊盜罪，處有期徒刑參月，如易科罰金，以新臺幣壹仟元
折算壹日；又犯踰越牆垣竊盜未遂罪，處有期徒刑參月，如易科
罰金，以新臺幣壹仟元折算壹日。應執行有期徒刑肆月，如易科
罰金，以新臺幣壹仟元折算壹日。緩刑貳年，並應履行本院一一
一年度司附民移調字第三號調解筆錄所載之事項。
    事實及理由
一、犯罪事實：
　㈠乙○○為上銀股份有限公司（下稱上銀公司）大埔美廠（址設
    嘉義縣○○鎮○○○○區○路00號）員工（已於民國110年4月28日
    離職）。因缺錢花用，竟意圖為自己不法之所有，基於竊盜
    、踰越牆垣竊盜之犯意，分別為下列犯行：
　⒈於110年4月13日下午1時許，在大埔美廠區內，使用上銀公司
    所有之退火爐拆解上銀公司所有之鎢鋼44顆、其他報廢模具
    21顆（約237.50公斤，共價值新臺幣【下同】114,000元）
    後，藏放於廠區後方空地。嗣於同年月17日中午12時54分許
    ，駕駛上銀公司所有之貨車將上開之物品載運至雲林縣古坑
    鄉某處，賣予不知情之利達特殊鋼行負責人馬進安，獲利11
    4,000元。
　⒉於同年月25日上午10時44分許，駕駛車牌號碼000-0000號自
    用小客車前往上銀公司位在雲林縣○○市○○路0段000號之雲科
    廠附近，先踰越該廠區周圍之圍牆進入廠區，再進入廠房徒
    手搬運上銀公司所有報廢冷抽模具25顆裝入鐵籠，並以推高
    機搬移藏放至廠區圍牆處藏放，伺機載運出廠，惟因遭上銀
    公司雲科廠員工傅慶鴻發現而未得逞，嗣經上銀公司調閱大
    埔美廠110年4月13日、17日及雲科廠同年4月25日之監視器
    影像後，報警處理而循線查悉上情。
  ㈡案經上銀公司訴由雲林縣警察局斗六分局報告臺灣雲林地方檢
    察署偵查起訴。　
二、認定犯罪事實所憑之證據及理由：
  ㈠本案被告乙○○所犯之罪，非死刑、無期徒刑、最輕本刑為3年
    以上有期徒刑之罪，或高等法院管轄第一審之案件，被告於
    準備程序中，就前揭被訴事實為有罪之陳述，經告以簡式審
    判程序之旨，並聽取被告與公訴人之意見後，本院認無不得
    或不宜改依簡式審判程序進行之處，爰依刑事訴訟法第273
    條之1第1項、第284條之1規定，裁定本案行簡式審判程序。
    是本案之證據調查，依刑事訴訟法第273條之2規定，不受同
    法第159條第1項、第161條之2、第161條之3、第163條之1及
    第164條至第170條規定之限制，合先敘明。
  ㈡上開犯罪，業據被告於警詢、偵訊及本院準備程序、審理時
    均坦承不諱（偵卷第9至12頁、第77至81頁；本院卷第29至
    第32頁、第64頁、第68至71頁），核與證人即告訴代理人劉
    世照、證人即告訴人上銀公司員工江宗憲、馬進安、傅慶鴻
    於警詢、偵訊時證述情節大致相符（偵卷第13至19頁、第21
    至23頁、第25至27頁、第59至61頁、第67至69頁），並有利
    達特殊鋼行收據（偵卷第29頁）、被告駕駛車號0000-00號
    公務車之GPS行車紀錄（他卷第49頁）、被告110年4月17日
    出入廠區影本（他卷第45頁）、訪談紀錄表（他卷第17頁至
    20頁）、證人江宗憲、馬進安110年4月29日錄音譯文（他卷
    第63頁至65頁）、經濟部商工登記公示資料查詢服務（他卷
    第67頁至69頁）、報廢模具總數明細表（他卷第24頁至25頁
    ）各1份、冷抽模具及現場照片8張（他卷第26頁、第29頁、
    第31頁、第41頁、第43頁、第51頁）、監視器翻拍照片13張
    （他卷第21頁至23頁、第27頁、第29頁、第37頁、第39頁、
    第47頁、第55頁）及監視器影像1片附卷可稽。綜上足認被
    告前開任意性自白與事實相符，可以採信。是本案事證明確
    ，被告犯行洵堪認定，均應依法論科。
三、論罪科刑之理由：
  ㈠刑法第321條第1項第2款所謂「毀」係指毀損或毀壞，稱「越
    」則指踰越或超越（最高法院93年度台上字第4891號判決意
    旨參照）。經查，被告就前開犯罪事實㈡所為，係以攀爬之
    方式踰越上銀公司雲科廠之圍牆後進入廠區內，所為自該當
    刑法第321條第1項第2款之踰越牆垣之加重條件。是核被告
    就犯罪事實㈠所為，係犯刑法第320條第1項竊盜罪；就犯罪
    事實㈡所為，係犯刑法第321條第2項、第1項第2款踰越牆垣
    竊盜未遂罪。公訴意旨認被告此部分所為係犯刑法第320條
    第3項、第1項之竊盜未遂罪，容有誤會，惟起訴之基本社會
    事實同一，本院也已當庭告知此部分罪名（本院卷第30、63
    、67頁），無礙被告防禦權之行使，爰依法變更起訴法條。
  ㈡被告所犯上開2罪，犯意各別、行為互殊，應予分論併罰。
  ㈢犯罪事實㈡部分，被告已著手踰越牆垣竊盜而未遂，犯罪情節
    較既遂犯為輕，爰依刑法第25條第2項規定，按既遂犯之刑
    減輕之。
  ㈣爰審酌被告為告訴人上銀公司員工，竟因缺錢花用，恣意竊
    取告訴人上銀公司上開財物變賣，復又意圖行竊而以攀越告
    訴人雲科廠圍牆之方式，進入雲科廠內竊取財物未遂，顯見
    其欠缺尊重他人財產權之觀念，法治觀念淡薄，所為均屬不
    該；惟念其自始坦承犯行，已有悔意，又積極與告訴人達成
    調解，被告已先行賠償6萬元，並承諾於111年3月31日、5月
    31日各賠償6萬元，有卷附之本院調解筆錄1份（本院卷第75
    頁）可佐，堪認犯後態度尚可，另兼衡其於本案之犯罪動機
    、造成之財物損害、自陳高職畢業之教育程度、於工廠擔任
    設備維修人員，月薪約32,000元、已婚，育有2名未成年子
    女，與妻女及父母同住之家庭生活經濟狀況，暨檢察官、告
    訴代理人對於本案及量刑意見（本院卷第73頁）等一切情狀
    ，分別量處如主文所示之刑，並均諭知易科罰金之折算標準
    ，再考量被告所犯2罪之犯罪情節、時間差距、履行調解條
    件等一切情狀，定其應執行刑暨易科罰金之折算標準。
  ㈤又被告雖曾因過失致死案件，經本院以109年交訴字第107號
    判處有期徒刑5月，並宣告緩刑2年確定，有前開臺灣高等法
    院被告前案紀錄表附卷可稽，惟此前案係過失犯，已如前述
    ，是被告仍屬未曾因故意犯罪受有期徒刑以上刑之宣告，其
    已與告訴人和解，顯有悔悟，檢察官、告訴人亦同意給予被
    告緩刑之機會（本院卷第79頁），本院認被告經此起訴審判
    之刑事程序，應知所警惕，信無再犯之虞，因認所宣告之刑
    以暫不執行為適當，併諭知緩刑2年，以勵自新。此外，被
    告與告訴人已約定分期履行損害賠償，檢察官認就賠償條件
    應列為緩刑條件，以確保告訴人所受損害獲得適當填補（本
    院卷第79頁），本院為敦促被告依約履行賠償告訴人之承諾
    ，爰依刑法第74條第2項第3款規定，命被告應依上開調解條
    件履行賠償義務，倘被告未能依約履行主文所示緩刑之負擔
    ，且情節重大，足認原宣告之緩刑難收其預期效果，而有執
    行刑罰之必要者，依刑事訴訟法第476 條及刑法第75條之1
    第1項第4款之規定，檢察官得向法院聲請撤銷上開緩刑之宣
    告，附此敘明。
四、犯罪所得，屬於犯罪行為人者，沒收之；於全部或一部不能
    沒收或不宜執行沒收時，追徵其價額，刑法第38條之1第1項
    前段、第3項分別定有明文。次按共同犯罪行為人之組織分
    工及不法所得，未必相同，特別是集團性或重大經濟、貪污
    犯罪，彼此間犯罪所得分配懸殊，其分配較少甚或未受分配
    之人，如仍應就全部犯罪所得負連帶沒收之責，超過其個人
    所得之剝奪，無異代替其他犯罪參與者承擔刑罰，顯失公平
    。故共同犯罪，其所得之沒收，應就各人分得之數為之。查
    被告就犯罪事實㈠部分，所竊得之鎢鋼及模具等物經變賣後
    取得114,000元，固屬其犯罪所得，惟被告已與告訴人調解
    成立，被告先行給付之部分賠償，加上承諾分期賠付之其餘
    金額，已逾上開物品之價值，則考量上開調解筆錄依法既得
    為民事強制執行之執行名義，告訴人之求償權已獲確保，倘
    若再沒收或追徵被告上開犯罪所得，將使被告受過度不利益
    ，衡諸比例原則，認有過苛之虞，乃依刑法第38條之2第2項
    之規定，就此犯罪所得不予宣告沒收及追徵。
五、應適用之法律：
  ㈠刑事訴訟法第273條之1第1項、第299條第1項前段、第300條
    。
  ㈡刑法第320條第1項、第321條第2項、第1項第2款、第25條第2
    項、第41條第1項前段、第51條第5款、第74條第1項第1款、
    第2項第3款。
  ㈢刑法施行法第1條之1第1項。
本案經檢察官甲○○提起公訴，檢察官蕭仕庸到庭執行職務。
中　　華　　民　　國　　111 　年　　1 　　月　　28　　日
                  刑事第六庭  法  官  鍾世芬
以上正本證明與原本無異。
如不服本判決應於收受判決後20日內向本院提出上訴書狀，並應
敘述具體理由；其未敘述上訴理由者，應於上訴期間屆滿後20日
內向本院補提理由書（均須按他造當事人之人數附繕本）。「切
勿逕送上級法院」。
                              書記官　李沛瑩
中　　華　　民　　國　　111 　年　　1 　　月　　28　　日

附錄本案論罪科刑法條全文：
中華民國刑法第320條
意圖為自己或第三人不法之所有，而竊取他人之動產者，為竊盜
罪，處5年以下有期徒刑、拘役或50萬元以下罰金。
意圖為自己或第三人不法之利益，而竊佔他人之不動產者，依前
項之規定處斷。
前二項之未遂犯罰之。

中華民國刑法第321條
犯前條第1項、第2項之罪而有下列情形之一者，處6月以上5年以
下有期徒刑，得併科50萬元以下罰金：
一、侵入住宅或有人居住之建築物、船艦或隱匿其內而犯之。
二、毀越門窗、牆垣或其他安全設備而犯之。
三、攜帶兇器而犯之。
四、結夥三人以上而犯之。
五、乘火災、水災或其他災害之際而犯之。
六、在車站、港埠、航空站或其他供水、陸、空公眾運輸之舟、
    車、航空機內而犯之。
前項之未遂犯罰之。